【裁判字號】    97,交聲,2204
【裁判日期】    971030
【裁判案由】    聲明異議
【裁判全文】
臺灣高雄地方法院交通事件裁定      97年度交聲字第2204號
原處分機關  高雄市政府交通局
異  議  人
即受處分人  甲○○
上列異議人因違反道路交通管理處罰條例案件，對於高雄市政府
交通事件裁決中心中華民國97年9 月12日所為之裁決處分（處分
案號：高市交裁字第裁32-BC0000000號）聲明異議，本院裁定
如下
    主  文
原處分撤銷。
甲○○汽車駕駛人，駕車行經有燈光號誌管制之交岔路口闖紅燈
，處罰鍰新臺幣壹仟捌佰元，並記違規點數參點。
    理  由
一、按汽車駕駛人，行經有燈光號誌管制之交岔路口闖紅燈者，
    處新臺幣（下同）1,800 元以上5,400 元以下罰鍰，道路交
    通管理處罰條例第53條第1 項定有明文；且汽車駕駛人駕駛
    汽車違反道路交通管理處罰條例第53條第1 項規定者，除依
    原條款處罰鍰外，並予各記違規點數3 點，並有同法第63條
    第1 項第3 款可資參照。又該法所指之車輛，係指在道路上
    以原動機行駛之汽車 (包括機器腳踏車)或 以人力、獸力行
    駛之車輛，故機車亦在規範範圍內，同法第3 條第8 款亦有
    明文。
二、原處分意旨略以：本件異議人即受處分人甲○○駕駛車牌號
    碼WDH-236號輕型機車，於民國97年7月10日下午7時10分許，
    行經高雄市○○○路、同愛街口時，明知前方交岔路口燈光
    號誌管制為紅燈，仍闖越紅燈，經高雄市政府警察局交通警
    察大隊拍照逕行舉發，並由原處分機關即高雄市政府於97年
    9 月12日以受處分人違反道路交通管理處罰條例第53條第1
    項為由，裁處罰鍰1,800 元，有高雄市政府警察局舉發違反
    道路交通管理事件通知單、高雄市政府交通局違反道路交通
    管理事件裁決書、採證照片2張等件附卷可稽。
三、聲明異議意旨略以：其於上開時間經過該路口時，因下雨故
    將眼鏡拿下來擦拭，因已過了一、兩分鐘，後面又有車輛鳴
    按喇叭，加上該燈號並無讀秒顯示，其認為燈號可能故障，
    才闖越紅燈，為此對原處分不服而聲明異議云云。
四、經查：
（一）受處分人於97年9 月12日收受上開裁決書後，於同年9月
      24日向本院聲明異議，有送達證書及本院刑事科收文戳在
      卷可查，足認其聲明異議於接到裁決書之翌日起20日內提
      出，程序上應屬適法。
（二）受處分人於上開時間，騎乘上開機車，於燈光號誌已過13
      秒時，仍以時速22公里之速度穿越上開路口之違規事實，
      有違規採證照片2 張附卷可參，此為受處分人所不爭執，
      上情應可認定。受處分人雖以前揭情詞置辯，惟依採證照
      片所示，該號誌約有黃燈5秒，受處分人超越停止線時，
      該紅燈約過13秒，是其辯稱於該處停等已超過1、2分鐘云
      云，已難憑採；況機車駕駛人於通過設有燈光號誌管制路
      口之際，本有注意且遵守號誌指示之義務，要無因後方之
      喇叭催促，即貿然闖越紅燈之理，受處分人因停車擦拭眼
      鏡之故，未注意前方號誌，係因自身過失而致違規，而無
      從據以免責，其徒以該號誌無讀秒裝置以為其故障云云置
      辯，實屬無稽，要無可採。
五、綜上，原處分機關依違反道路交通管理處罰條例第53條第1
    項第1 款、違反道路交通管理事件統一裁罰基準及處理細則
    第2 條及違反道路交通管理事件統一裁罰基準表等規定，裁
    處受處分人罰鍰1,800 元，係屬有據，受處分人猶執前詞，
    指摘原處分不當，要無理由，惟受處分人既係違反上開條項
    之規定，依同條例第63條第1 項第3款 規定，除依上開條項
    處罰鍰外，應記違規點數3 點，然原處分機關竟漏未裁處，
    自有未洽，應由本院撤銷原處分，另諭知如主文第2項所示之
    處分，以資適法。
據上論斷，應依道路交通案件處理辦法第20條前段，裁定如主文
。
中    華    民    國    97    年    10    月     30    日
                  交通法庭    法  官  張琬如
以上正本證明與原本無異。
如不服本裁定，應於收受送達後5 日內向本院提出抗告狀。
中    華    民    國    97    年    10    月    30    日
                              書記官  劉甄庭


司法院資訊處製作；財團法人民間司法改革基金會備份。
